# 同一控制企业合并增加的资本公积

提问人：qqq2006 时间：2017-03-01 10:17:03
请问各位老师，同一控制企业合并中长期股权投资根据被投资单位的入账价值调整增加资本公积，这部分资本公积是否属于资本公积-股本溢价，对其他同一控制单位增加长投时是否可以冲减这部分资本公积？另外集团内无偿划转增加的长投及资本公积是否也属于资本公积-股本溢价部分？

回答人：chenyiwei
同一控制下企业合并中调整资本公积的金额也是权益性交易，所以其明细科目是“资本溢价或股本溢价”。这部分资本公积可在日后转增资本或者用于冲减无偿划出的净资产等。